# 金融资产重分类

提问人：jangyanbo 时间：2019-09-17 00:18:01
陈老师好！关于新金融工具准则的会计事项向您请教
1 、关于公允价值选择权的问题，如果出于减少会计错配可以直接指定以公允价值计量并直接进当期损益，并不可撤销。
我的问题是，这条件规定如何与金融资产重分类相协调呢。也就是这样被指定的选择权后续是否可以进行重分类呢！

回答人：chenyiwei
个人理解，首先此类指定是不可撤销的；其次，因为消除错配的原因而指定（这本身与业务模式无关），而后续重分类则意味着改变后续计量模式，这又与消除错配的初衷不一致，因此个人理解是此类情况下的重分类是基本不可行的，至少是受到严格限制的。